

THIERRY AKANYA

Manager & Développeur Full stack

thierryflambb@gmail.com

 +228 91 39 08 50
 ♦ Adidogomé, Lomé - Togo

DÉTALS PERSONNELS

Nationalité logolaise Etat civil Marié

Siite web tit9i.aithub.io/thierry-akanya

COMPÉTENCES

PHP & MYSQL LARAVEL CODEIGNITER SYMFONY **API REST JAVASCRIPT** JAVA **FLUTTER NODE.JS** WORDPRESS

OUTILS UTILISÉS

Wampserver Adobe Photoshop Adobe Illustrator Sublime Text Android Studio Android Studio VS Code Git Wordpress Fork

Swagger

CERTIFICATS

PostMan

PHP & MYSQL **JAVASCRIPT** JAVA GIT

LANGUES

FRANÇAIS ANGI AIS

PROFIL

Je suis Thierry AKANYA, développeur full stack. Depuis plus de 08 ans, j'ai développé mes compétence dans le domaine informatique. J'ai travaillé sur plusieurs projets dans différents start-up et grandes sociétés. Je suis un professionnel autodidacte qui aime résoudre des problèmes et surtout le travail bien fait.

Expérience professionnelle

Chef projet informatique

Fév 2019 - Aujourd'hui

ITVOG • Agence de developpement d'application

Initialement engagé dans l'entreprise en tant de développeur fullstack, j'ai eu à travailler sur des projets comme talkag.com et autres projets internes de l'entreprise. En 2022 je suis devenu le chef projet informatique. Mes obligations consiste à analyser les cahiers des charges reçus, élaborer le workflow et la chronologie du travail, choisir les technologies adequates à utiliser et manager l'équipe de développement pour un bon rendement

Développeur fullstack

Janv 2018 - Nov 2018

FLASHPRODUCTION & OEILDAFRIC • Société de developpement d'application

J'ai eu à travailler sur des projets de gestion facture-client, service SMS en liane, ieu via SMS. Mes obligations consistaient à analyser les cahiers des charges reçus, développer les solutions informatiques et à documenter le travail, assurer la maintenance du code des projets

Développeur fullstack

Aou 2017 - Déc 2017

MELYS VOYAGES • Agence de voyage et de developpement d'application

J'au eu à développer un logiciel de calcul de taxes et retenues sur salaires et le site web de l'entreprise melysvoyages.com

Développeur fullstack

Aou 2015 - Déc 2017

PERFORM SYSTEM • Société de developpement d'application

Travaillant pour mon propre compte, j'ai eu à proposer des solutions logicielles répondant aux besoins des client de l'entreprise. Les travaux effectués:

- Développement logiciel
- Maintenance informatique et réseau
- Communication visuelle et digitale
- Création de sites vitrines
- Optimisation SEO

Formation

BTS en Informatique de gestion

CIFOP (CENTRE INFORMATIQUE DE FORMATION ET D'ORIENTATIONS PROFESSIONNELLES) 2013 - 2015

Faculté des Sciences option Mathématiques

License 1 à l'UNIVERSITÉ DE LOMÉ 2012 - 2013

QUALITÉS

CENTRES D'INTÉRÊT

- Autodidacte
- Musique
- Rigueur
- Cinéma
- Travail d'équipe
- Télé travail